Inventaris van de archieven van de Rijksbureaus voor Textiel, 1939-1955
Nationaal Archief, Den Haag
- RIJKSBUREAU VOOR TEXTIEL, KANTOOR TILBURG 1939-1950, 2.
  - NAAR ONDERWERP INGEDEELDE STUKKEN, 2.2
    - TAAKUITOEFENING, 2.2.2
      - Uitvoering van aan het rijksbureau gedelegeerde taken, 2.2.2.2
        - Prijsvorming en prijsbeheersing, 2.2.2.2.3
          - Accountantsrapporten betreffende ingestelde onderzoeken naar aanleiding van aanvragen tot afwijking van de kostentarieven voorkomende in verbindend verklaarde calculatieschemas en betreffende ingestelde onderzoeken naar kostprijsberekeningen, 1941-1945.; 545; 1 omslag
          - Stukken betreffende de prijsvaststellingen en prijsregelingen voor diverse goederen en materialen, 1942.; 546; 1 omslag
          - Stukken betreffende de vaststelling van prijzen voor lompen, 1946-1948.; 547; 1 omslag
          - Overzichten van gemiddelde wolprijzen, 1948-1949.; 548; 1 omslag
        - Bescherming van werkgelegenheid in de industrie, 2.2.2.2.4
          - Stukken betreffende de instelling en werkwijze van en uitkeringen uit het Voorzieningsfonds ten behoeve van werkloze agenten en commissionairs in de wolindustrie, 1941-1945.; 549; 1 pak
          - Stukken betreffende de Arbeitseinsatz, 1942-1944.; 550; 1 omslag
        - Uitvoering Bedrijfsvergunningenbesluit 1941, 2.2.2.2.5
          - Stukken betreffende de aanwijzingen voor de uitvoering van het Bedrijfsvergunningenbesluit 1941, 1941, 1946-1947.; 551; 1 omslag
        - Medewerking aan de afwikkeling van oorlogsgevolgen, 2.2.2.2.6
          - Stukken betreffende de opsporing, verdeling en verkoop van oorlogsbuit en de wijze van schadevergoeding door de Duitsers, 1945-1947.; 552; 1 omslag
          - Stukken betreffende de raming van de (jaar)behoeften voor de invoer van machines en onderdelen voor de textielindustrie (wolsector) en van de daarvoor benodigde deviezen, alsmede investeringsplannen boven ( 50.000,-- in het jaar 1949, 1947-1949.; 553; 1 pak
        - Medewerking aan de uitvoering van het Marshallplan, 2.2.2.2.7
          - Stukken betreffende de ter beschikkingstelling van deviezen en de invulling daarvan voor de onder het bureau ressorterende industrie, 1947-1948.; 554; 1 omslag
        - Medewerking aan economische maatregelen in internationaal verband, 2.2.2.2.8
          - Stukken betreffende de Nederlandse bijdrage aan de Organization for European Economic Cooperation (OEEC) en de voorbereiding van de Nederlandse lange termijnplanning op textielgebied, 1948-1950.; 555; 1 pak
          - Ingekomen maandverslagen en maandoverzichten van de werkzaamheden van de Organization for European Economic Cooperation (OEEC) over de periode januari 1949 - october 1950, 1949-1950.; 556; 1 pak
          - Ingekomen notulen van de vergaderingen van de Raad en het Executive Committee van de Organization for European Economic Cooperation (OEEC) over de periode februari 1949 - october 1950, 1949-1950.; 557; 1 pak
      - Uitvoeren van controle en opleggen van sancties, 2.2.2.3
        - Rapporten inzake de controle van wolfacturen bij diverse firma's, 1940-1941.; 558; 1 pak
        - Stukken betreffende het onderzoek naar ongeoorloofde prijsverhogingen van de firma De Wit's Textiel Nijverheid N.V., 1943.; 559; 1 omslag
        - Rapporten van de onderzoeken bij lompenhandelaren met betrekking tot prijsvaststellingen en samenstelling van geleverde partijen, 1945-1946.; 560; 1 omslag
        - Werkrapporten van de Centrale Textiel Inspectie betreffende de controle bij diverse bedrijven, 1945-1947.; 561-568; 2 pakken en 6 omslagen
          - Aflevering aan confectie en handel, 561; pak
          - Algemene controle over 1946 en 1947, 562
          - Diverse onderwerpen, 563; pak
          - Gewichtsonderzoek wollen kleding en stoffen, 564
          - Handel in en voorraden van dierlijke haren, 565
          - Kolenverbruik over 1939, 566
          - Personeelsvoorziening 1946-1947, 567
          - Punten- en afleveringscontrole, 568
        - Stukken betreffende het onderzoek naar en vervolging van haardoekwevers die puntenvrij haarweefsels leveren, 1946-1948.; 569; 1 omslag
        - Stukken betreffende het instellen van een onderzoek bij de firma Clos & Leembruggen te Leiden wegens het niet inzenden van de zogenaamde puntenverklaring, 1947.; 570; 1 omslag
  - GEDEPONEERDE ARCHIEVEN, 2.3
    - Kernbureau textielprodukten, sectie Wol 1938-1939, 2.3.1
      - Stukken betreffende de instelling, organisatie en de werkzaamheden van het Kernbureau Textielproducten, sectie Wol, 1938-1939.; 571; 1 omslag
    - Ondervakgroep Wollenstoffenweverij en Kaardgarenspinnerij 1947, 2.3.2
      - Stukken betreffende de voorbereiding van een regeling waarbij de wollenstoffenindustrie gerechtigd is een extra toeslag te berekenen op goederen bestemd voor de export via de confectie, 1947.; 572; 1 omslag
        Archief van B.J.M. van Spaendonck als secretaris van de Ondervakgroep Wollenstoffenweverij en Kaardgarenspinnerij.
- RIJKSBUREAU VOOR TEXTIEL, SECTIE CONFECTIE TE AMSTERDAM 1940-1950, 3.
  - NIET NAAR ONDERWERP INGEDEELDE STUKKEN, 3.1
    - Circulaires, 3.1.1
      - Uitgaande circulaires, 1940-1950.; 573-577; 3 pakken en 2 omslagen
        - 0-nummers: firma's; 1-860, 573
        - A-nummers: groep ingeschrevenen; A 1 t/m A 468, 574
        - H-nummers: aan alle ingeschrevenen; 1-282, 575
        - Ongenummerd, 576; omslag
        - Circulaires sedert verhuizing naar Scheveningen, 577; omslag
      - Mededelingen aan het personeel, 1941-1949.; 578; 1 omslag
    - Periodieke verslagen, 3.1.2
      - Maand- en jaarverslagen van de sectie Confectie, 1941-1950.; 579-580; 2 pakken
        - 1940-1947, 579
        - 1948-1950, 580
      - Verslagen over de periode 1-13 mei 1944, per afdeling van de sectie Confectie, 581; 1 omslag
      - Rapport van de sectie Confectie te Amsterdam over de perioden 22 mei - 19 juni en 20 juni- 17 juli 1949, afschrift, 582; 1 stuk
    - Notulen en vergaderstukken, 3.1.3
      - Agenda's en notulen van de contactvergaderingen tussen de sectie Confectie, sectie Distex en de dienst van de gemachtigde van de Prijzen, 1941-1943.; 583; 1 omslag
      - Notulen van diverse vergaderingen, 1941-1946.; 584; 1 omslag
      - Notulen van de vergaderingen van inspecteurs, 1942-1944.; 585; 1 omslag
    - Algemene correspondentie, 3.1.4
      - Correspondentie met Duitse instanties, 1940-1945.; 586-592; 3 pakken en 4 omslagen
        - Beauftragten für die Z.T.N.-Aktion, 586
        - Deutsche Bevollmächtigte bei der Sectie Confectie, 587; pak
        - Deutsche Bevollmächtigte beim Reichsbüro Distex, 588
        - Hauptabteilung Gewerbliche Wirtschaft, 589; pak
        - Rüstungsinspektion Niederlande, 590; pak
        - Wirtschaftsprüfstelle, 591
        - Zentralauftragsstelle für die besetzten Niederländischen Gebiete, 592
      - Correspondentie met ministeries/departementen, 1940-1949.; 593-600; 8 omslagen
        - Economische Zaken, 593
        - Financiën, 594
        - Handel, Nijverheid en Scheepvaart, 595
        - Justitie, 596
        - Landbouw, Visserij en Voedselvoorziening, 597
        - Oorlog, 598
        - Sociale Zaken, 599
        - Wederopbouw en Volkshuisvesting, 600
      - Correspondentie met afdelingen en diensten ressorterende onder het ministerie van Economische Zaken, respectievelijk departement/ministerie van Handel, Nijverheid en Scheepvaart, 1940-1950.; 601-631; 3 pakken en 28 omslagen
        - Afdeling Algemene Politiek, 601
        - Afdeling Algemene en Financiële Zaken, 602
        - Afdeling Bedrijfspolitiek, 603
        - Afdeling Budgettering en Documentatie, 604
        - Afdeling Buitenlandse Economische Betrekking, 605; pak
        - Afdeling Economisch Onderzoek, 606
        - Afdeling In- en Uitvoer, 607
        - Afdeling Industrie en Handel, 608
        - Afdeling Juridische (en Administratieve) Zaken, 609
        - Afdeling Kabinet, 610
        - Afdeling Nijverheid, 611
        - Afdeling Persdienst, 612
        - Afdeling Planning, 613
        - Afdeling Productie en Distributie en afdeling Programmering (Werkgroep Textiel), 614; pak
        - Afdeling Secretariaat, 615
        - Bureau Arbeid, 616
        - Bureau Nijverheidsonderzoek, 617
        - Bureau Zakenreizen, 618
        - Bureau voor Overtollige Legergoederen, 619
        - Centraal Distributiekantoor, 620
        - Centrale Dienst voor de Economische Controle, 621
        - Commissie Kapitaalgoederen, 622
        - Directie Industrieel Beleid, 623
        - Directie van Herstel en Voorziening/Commissie Goede Bedrijven, 624
        - Directoraat-generaal voor Handel en Nijverheid, 625
        - Directoraat-generaal voor de Industrialisatie, 626; pak
        - Directoraat-generaal voor de Prijzen, 627
        - Districtsgemachtigde Noord-Holland, 628
        - Economische Voorlichtingsdienst, 629
        - Secretaris-generaal, 630
        - J. Walvis, 631
      - Correspondentie met onderdelen van de organisatie, 1942-1950.; 632-635; 4 omslagen
        - Centrale Textiel Inspectie, 632
        - Directeur van het Rijksbureau voor Wol en Lompen, 633
        - Hoofddirectie van het Rijksbureau voor Textiel te Scheveningen, 634
        - Kantoor Wolindustrie te Tilburg, 635
      - Ingekomen en uitgaande stukken van G.D. Stuurop en W. Hoogland achtereenvolgend adjunct-directeur van de sectie Confectie, 1943-1950.; 636; 1 omslag
      - Correspondentie met het Export-Bureau der Nederlandse Kleding Industrie/Export-Syndicaat Vereniging van Nederlandse Confectie-industrieën, 1946-1950.; 637; 1 omslag
      - Correspondentie met en vergaderstukken van het hoofdbestuur van de Bedrijfsgroep Kledingindustrie, 1949-1950.; 638; 1 pak
    - Overige stukken, 3.1.5
      - Formulieren, drukwerk en standaardbrieven, 1940-1950.; 639; 1 omslag
      - Nota's en rapporten, 1943-1944.; 640; 1 omslag
      - Mededelingen van de Nederlandse Kledingindustrie, officieel orgaan van de Bedrijfsgroep Kledingindustrie, 1947-1950.; 641; 1 pak
  - NAAR ONDERWERP INGEDEELDE STUKKEN, 3.2
    - INSTANDHOUDING VAN DE ORGANISATIE, 3.2.1
      - Organisatie, 3.2.1.1
        - Stukken betreffende de instelling, de organisatie, de taken en het archiefbeheer bij de rijksbureaus in het algemeen en bij de sectie Confectie van het Rijksbureau voor Textiel in het bijzonder, 1939-1950.; 642; 1 omslag
        - Accountantsrapport van Frese & Hogeweg aan de Accountantsdienst van het ministerie van Economische Zaken betreffende de controle op de administratie van de in liquidatie getreden Stichting Centrale Textiel Handelmaatschappij over de periode van 1 november 1945 - 31 oktober 1947, met toelichting, afschriften, 1948.; 643; 1 omslag
        - Accountantsrapporten betreffende de controle van de administratie van afgegeven en ingetrokken in- en uitvoervergunningen over de periode december 1948 - november 1949, afschriften, met geleidebrieven, 644; 1 omslag
        - Accountantsrapport betreffende de controle van de contingentenadministratie over april 1950, afschrift, 645; 1 stuk
        - Rapport verzonden aan de sectie Distex betreffende de liquidatie van de sectie Confectie, als gevolg van het samenvoegen van de financiële administratie van de sectie Confectie met sectie Distex per 31 januari 1950, 815
      - Financiën, 3.2.1.2
        - Brief van de Algemene Rekenkamer betreffende de goedkeuring van de maandstaten tot en met december 1943, 1944.; 646; 1 stuk
        - (Proef)balansen en resultatenrekeningen betreffende de periode 1944-1948, 1945-1949.; 647; 1 pak
        - Rekeningen (maandverantwoordingsstaten) over de periode januari 1945 - januari 1950, 1945-1949.; 648; 1 omslag
        - Stukken betreffende de totstandkoming en wijziging van (kwartaal)begrotingen, 1945-1949.; 649; 1 omslag
        - Opgaven van de maandelijkse verplichtingen en staten met overzichten van de besteding der credieten, 1946-1948.; 650; 1 omslag
        - Accountantsrapporten betreffende de controle van de financiële administratie van de sectie Confectie over de dienstjaren 1944 tot en met 1946 en 1948, 1946-1949.; 651; 1 omslag
        - Rekeningen (maandverantwoordingen) over januari 1948 - augustus 1951, 1948-1951.; 818
        - Gespecificeerde begroting en herziene begroting 1950, met bijlagen, 1949-1950.; 817
      - Administratie en archief, 3.2.1.3
        - Nota inzake de opzet en doel van de vervaardigde staten en overzichten, c. 1940.; 652; 1 stuk
        - Stukken betreffende de postbehandeling en het archiefbeheer, 1944-1948.; 642
      - Gebouwen en materieel, 3.2.1.4
        - Stukken betreffende de huur en het onderhoud van dienstgebouwen, 1940-1950.; 653; 1 omslag
      - Personeel, 3.2.1.5
        - Instructies en richtlijnen voor de inspecteurs, 1942-1943.; 654; 1 omslag
        - Brief van H.G. Hey met dankzegging voor de prettige samenwerking tot het moment waarop hij door het Militair Gezag werd geschorst als waarnemend directeur van het Rijkstextielbureau te Arnhem, 1945.; 655; 1 stuk
    - TAAKUITOEFENING, 3.2.2
      - Taakuitoefening op basis van de Distributiewet 1939, de productbeschikking(en) en de distributiebeschikking(en), 3.2.2.1
        - Voorbereiding en uitvoering van de regelgeving en het distributiebeleid in het algemeen, 3.2.2.1.1
          - Stukken betreffende de voorbereiding van de uitvoering van het gewijzigde Distributieheffingsbesluit 1944, waarbij een jaarlijkse bijdrage wordt ingevoerd ter financiering van de rijksbureaus, 656; 1 omslag
          - Lijst van op punten gewaardeerde textielgoederen, c. 1945.; 657; 1 stuk
        - Uitvoering van product- en distributiebeschikkingen, 3.2.2.1.2
          - Verslag van een bespreking met de sectie Distex en het Rijksbureau Oude Materialen en Afvalstoffen betreffende de handel in pokies (gedragen kleding) en de fabricage van zooltjes, oorwarmers en wanten, 1942.; 658; 1 stuk
        - Inschrijving van ondernemingen, 3.2.2.1.3
          - Staat van ingeschrevenen, c. 1939-1955.; 659; 1 deel
          - Ingekomen mededelingen van het departement van Handel, Nijverheid en Scheepvaart betreffende de benoeming van een bewindvoerder bij bedrijven ten gevolge van paragraaf 7 van de verordening tot verwijdering van joden uit het bedrijfsleven, alfabetisch geordend op bedrijfsnaam, 1941-1943.; 660-661; 2 pakken
            - A - J, 660
            - K - Z, 661
          - Stukken betreffende de inschrijving van confectionerende grootwinkelbedrijven zowel bij de sectie Distex als bij de sectie Confectie, 1947.; 662; 1 omslag
          - Lijst van ingeschrevenen bij de sectie Confectie van het Rijksbureau voor Wol en Lompen en van het Rijks Textiel Bureau, z.d.; 663; 1 deel
        - Onderzoek naar voorraden, productie, verwerking en gebruik, 3.2.2.1.4
          - Rapporten van de Accountantsdienst van de departementen van Handel, Nijverheid en Scheepvaart en Landbouw en Visserij betreffende de boekencontrole bij diverse firma's om de juistheid van ingediende gegevens met betrekking tot ingekochte en verwerkte stoffen te controleren, 1941.; 664; 1 omslag
          - Rapport "on buying instructions, given to the Financial, Economic and Schipping Mission of the Kingdom of the Netherlands, 1620, Belmont Street, N.W. Washington D.C." completed from data in the Archives of the Textile Departement of the Netherlands Office for Relief and Rehabilitation, by K. Raymakers, Head of Textile Departement, London 20 december 1945, afschrift, 665; 1 stuk
          - Nota met opmerkingen van B. Brenninkmeijer, directeur van de Netherlands Textile Centre Ltd. te Londen, ter aanvulling van het rapport van de Sub-Commissie Confectie van de Textiel-Commissie te Londen, uitgebracht aan de Nederlandse regering in Londen, c. 1945.; 666; 1 stuk
          - Stukken betreffende het houden van een enquête bij ingeschreven bedrijven naar gegevens over hun machinepark teneinde inzicht te verkrijgen in de toestand van het productie-apparaat der Nederlandse kledingindustrie, 1945-1946.; 667; 1 pak
          - Stukken betreffende de productie van corsetfornituren en het ge- en verbruik van grondstoffen bij de fabricage, met enquêteformulieren en verzamelstaten, 1946-1947.; 668; 1 omslag
          - Stukken betreffende de productie en distributie van zeildoek en aanverwante producten voor industrie en afnemers, 1947-1949.; 669; 1 omslag
          - Staten met opgave van voorraden en mutaties in gerede producten (artikelen) in aantallen stuks over het jaar 1948, 1949.; 670; 1 omslag
        - Planning, 3.2.2.1.5
          - Industrieële oriënteringsnota's voor de jaren 1941-1944 en 1946-1947, 1941-1947.; 671; 1 omslag
          - Stukken betreffende het opstellen van textielplannen, 1946-1948.; 672; 1 omslag
        - Toewijzing van voorraden, 3.2.2.1.6
          - Stukken betreffende de blokkade en toewijzing van grondstoffen bij diverse firma's ten behoeve van producten voor de N.V. Impex, 1943-1944.; 673; 1 pak
          - Register van toewijzingen van grondstoffen en hulp-grondstoffen aan firma's, c. 1944-1946.; 674; 1 deel
        - Regeling van productie en vervoer, 3.2.2.1.7
          - Rapport betreffende het nieuwe productie-systeem; "geweven-confectie systeem Hunfeld", met geleidebrief, afschriften, 1943.; 675; 1 omslag
          - Stukken betreffende de regeling van de productie en prijsvorming van de vervaardiging van regenkleding uit door particulieren ingeleverde lakens, 1944.; 676; 1 omslag
      - Uitvoering van aan het rijksbureau gedelegeerde taken, 3.2.2.2
        - Regeling van de in- en uitvoer, 3.2.2.2.1
          - Circulaires van het Crisis Uitvoer Bureau en de Centrale Dienst voor In- en Uitvoer met instructies voor de uitvoering van de handel met het buitenland, 1941, 1948.; 677; 1 omslag
          - Stukken betreffende het onderzoek naar de gedwongen levering van 300 miljoen punten in textielgoederen aan Duitsland, de Impex-affaire, 1945.; 678; 1 omslag
          - Staten van de regeringsaankopen van textielgoederen, met geleidebrieven, 1945-1946.; 679; 1 omslag
          - Stukken betreffende de aanwijzing van de sectie Confectie door de Centrale Dienst voor In- en Uitvoer (CDIU) als gedelegeerde voor de afgifte van in- en uitvoervergunningen, tevens deviezenvergunningen, 1946.; 680; 1 omslag
          - Staten van Nederlandse invoerwensen en de Belgische exportvoorstellen, c. 1946.; 681; 1 omslag
          - Stukken betreffende het bezoek van een delegatie van de Belgische Nationale Federatie der Kleding- en Confectienijverheid aan Nederland van 13-16 mei 1947, 682; 1 omslag
          - Staten betreffende de omvang van de in- en uitvoer naar verschillende landen uitgedrukt in aantallen en bedragen, 1947-1949.; 683; 1 pak
          - Stukken betreffende de liberalisatie van het handelsverkeer, 1949-1950.; 684; 1 pak
        - Prijsvorming en prijsbeheersing, 3.2.2.2.2
          - Stukken betreffende de behandeling van prijsvoorschriften en calculatiemethoden voor textielgoederen, 1940-1945.; 685; 1 omslag
          - Stukken betreffende de vergunningverlening tot verhoging van prijzen aan diverse ondernemingen, 1941-1942.; 686; 1 omslag
            Voorbeelddossier
          - Agenda's en notulen van vergaderingen van de afdelingen Prijzen van het departement van Handel, Nijverheid en Scheepvaart en Prijsvorming van de Gemachtigde voor de Prijzen met de afdelingen Prijsvorming van de Rijksbureaus te Amsterdam en Den Haag, 1941-1942.; 687; 1 omslag
          - Gemeenschappelijke verkoop-, leverings- en betalingsvoorwaarden van de Nederlandse Kleding Conventie, 1946.; 688; 1 stuk
          - Brief van het Directoraat-generaal van de Prijzen betreffende de berekening van importprijzen bij reciprociteits-transakties, 1949.; 689; 1 stuk
        - Medewerking aan de afwikkeling van oorlogsgevolgen, 3.2.2.2.3
          - Nota naar aanleiding van de verklaring van het Centraal Planbureau dat de Nederlandse textielindustrie geen levensvatbaarheid zou bezitten, doorslag, c. 1945.; 690; 1 stuk
          - Stukken betreffende het beheer en de afwikkeling van oorlogsbuit, 1945-1949.; 691; 1 pak
        - Medewerking aan economische maatregelen in internationaal verband, 3.2.2.2.4
          - Stukken betreffende het verstrekken van gegevens over en het doen van voorstellen met betrekking tot het handelsverkeer met België, Luxemburg en de Belgische Congo tijdens de periode van de zogenaamde Pre-Unie, 1948-1950.; 692; 1 pak
      - Uitvoeren van controle en opleggen van sancties, 3.2.2.3
        - Staten van uitgevoerde controles in opdracht van diverse instanties, 1940-1944.; 693; 1 omslag
        - Rapporten betreffende de controle op de prijsvorming bij diverse ondernemingen, 1940-1945.; 694; 1 pak
        - Registers van uitgebrachte rapporten door de Accountantsdienst, 1940-1945.; 695; 1 omslag
        - Maandverslagen van de sectie Confectie betreffende opsporingswerkzaamheden en sanctiemaatregelen over 1942-1943, 1942-1944.; 696; 1 omslag
          Ook gecombineerd met de Centrale Textiel Inspectie, sectie Amsterdam, met hiaten.
        - Stukken betreffende de onderzoeken naar overtredingen bij bedrijven, 1942-1947.; 697; 1 omslag
        - Weekprogramma's van de inspecteurs van de Centrale Textiel Inspectie, sectie Amsterdam over 12 april - 10 september, 1943.; 698; 1 omslag
        - Stukken betreffende de controles door inspecteurs van de Centrale Textiel Inspectie bij diverse bedrijven, 1943-1944.; 699; 1 omslag
        - Stukken betreffende de controle op de prijsvorming van damesbovenkleding en kinderkleding, 1944.; 700; 1 omslag
        - Stukken betreffende de regeling van de productie en prijsvorming van de vervaardiging van regenkleding uit door particulieren ingeleverde lakens, 1944.; 676; 1 omslag
- RIJKSBUREAU VOOR TEXTIEL, SECTIE DISTEX TE 'S-GRAVENHAGE 1940-1950, 4.
  - NIET NAAR ONDERWERP INGEDEELDE STUKKEN, 4.1
    - Circulaires, 4.1.1
      - Circulaires aan het personeel, afzonderlijke personeelsleden en afdelingen, 1940-1950.; 701; 1 omslag
      - Circulaires van diverse afdelingen, 1941-1950.; 702; 1 pak
    - Periodieke verslagen, 4.1.2
      - Maandrapporten van de afdelingen, 1941-1950.; 703-726; 5 pakken en 19 omslagen
        - Afdeling Accountantsdienst, 703
        - Afdeling Algemene Vergunningen, 704
        - Afdeling Algemene Vergunningen, Registratie en Adrema, 705; pak
        - Afdeling Archief/Centraal Archief, 706
        - Afdeling Boekhouding, 707; pak
        - Afdeling Centrale Magazijnen/Handel, 708
        - Afdeling Districts Kleding Magazijnen, 709
        - Afdeling Enquête, 710
        - Afdeling Enquête-Heffingen, 711
        - Afdeling Herbevoorrading, 712
        - Afdeling Herdistributie, 713
        - Afdeling In- en Uitvoer, 714; pak
        - Afdeling Interne Controle, 715
        - Afdeling Magazijnen, 716
        - Afdeling Personeelszaken, 717
        - Afdeling Postkamer (Puntenkas en Bonnencontrole), 718
        - Afdeling Prijsvorming, 719
        - Afdeling Puntenadministratie, 720
        - Afdeling Puntenkas en Bonnencontrole, 721
        - Afdeling Speciale Vergunningen, 722; pak
        - Afdeling Standaardkwaliteiten, 723
        - Afdeling Toewijzingen, 724; pak
        - Algemeen Leider Personeel en Materiaal, 725
        - Sectie (Controle) Distex-kopers, 726
      - Maandrapporten van de sectie Distex, 1941-1950.; 727-728; 2 pakken
        - Over 1941 - 1946, 727
        - Over 1947 - 1949, 728
      - Maandverslagen, vergaderverslagen en overzichten, ontvangen van de afdeling Distrikts Kleding Magazijn; circulaires en instructies verzonden aan de afdeling Distrikts Kleding Magazijn, 1943-1944.; 729; 1 omslag
      - Maandrapporten en verslag van een bespreking van het Informatiebureau voor Detailverkoop en Ambachtswerk, 1944.; 730; 1 omslag
      - Weekrapporten van de afdelingen van het rijksbureau, 1945-1950.; 731-740; 1 pak en 9 omslagen
        - Afdeling Administratie In- en Uitvoer, 731